臺灣基隆地方法院刑事判決　　　　　　　　　　　　　九十三年度訴字第四七一號
　　公　訴　人　臺灣基隆地方法院檢察署檢察官
　　被　　　告　甲○○　男　三.
右列被告因違反毒品危害防制條例案件，經檢察官提起公訴（九十三年度毒偵字第九
八０號），本院合議庭評議由受命法官獨任以簡式審判程序進行審理，並判決如左：
    主      文
甲○○連續施用第一級毒品，累犯，處有期徒刑捌月，扣案之海洛因淨重零點零壹公
克、海洛因殘渣袋陸只，均沒收銷燬之；注射針筒貳支、藥鏟支，均沒收之。
    事      實
一、甲○○前因妨害自由、違反槍砲彈藥刀械管制條例及二度違反麻醉藥品管理條例
    等案件，分別經法院判處有期徒刑一年（妨害自由）、六月（槍砲）、六月（麻
    藥）、八月（麻藥）確定，嗣其因妨害自由、違反槍砲彈藥刀械管制條例及違反
    麻醉藥品管理條例而經法院判處之一年、六月、六月徒刑，經法院裁定應執行有
    期徒刑一年十月確定，並與前揭因違反麻醉藥品管理條例而經法院判處之八月徒
    刑接續執行，於民國八十三年四月二十一日入監，八十四年三月二十一日假釋出
    監；乃甲○○於假釋期間，復因二度違反麻醉藥品管理條例案件，而經法院分別
    判處有期徒刑十月、三年確定，嗣再經法院裁定應執行有期徒刑三年五月確定，
    上開假釋並經撤銷，於八十六年一月三十日再度入監執行前案殘刑一年四月二十
    五日，並接續執行前揭有期徒刑三年五月，於八十八年八月七日再經假釋；詎甲
    ○○於二次假釋期間，又因施用毒品經法院裁定觀察勒戒、強治戒治等案件，而
    經撤銷假釋，於八十九年十一月二日復行入監執行所餘殘刑一年十一月，俟於九
    十一年八月二十二日始縮刑期滿執行完畢。
二、甲○○前曾因施用毒品案件，經觀察、勒戒後，認有繼續施用毒品之傾向，先經
    本院裁定令入戒治處所施以強制戒治，再經本院裁定停止戒治並宣付保護管束，
    俟保護管束期滿，由臺灣基隆地方法院檢察署檢察官於九十年六月十七日，以九
    十年度戒毒偵字第四九號為不起訴處分在案。乃甲○○仍不知惕勵己行，復基於
    施用第一級毒品海洛因之概括犯意，自九十三年五月間某日起，至九十三年六月
    一日夜間八時止，在基隆市○○區○○街四五六之一號三樓其住處，以將海洛因
    置放在注射針筒內摻水稀釋後再予施打之方式，連續施用第一級毒品海洛因多次
    ，平均一日施用二次。嗣為警於九十三年六月二日上午九時許，在上址依法執行
    搜索時，查扣得甲○○所有之海洛因淨重０．０一公克、供施打海洛因使用之注
    射針筒二支、藥鏟三支及海洛因殘渣袋六只，嗣經採其尿液送驗，結果呈嗎啡陽
    性反應，始知上情。
三、案經基隆市警察局第二分局報請臺灣基隆地方法院檢察署檢察官偵查起訴後，本
    院合議庭評議由受命法官獨任以簡式審判程序進行審理。
    理      由
壹、程序事項
    查本件被告甲○○所犯者非為死刑、無期徒刑、最輕本刑為三年以上有期徒刑之
    罪或高等法院管轄第一審案件，其於準備程序進行中，先就被訴事實為有罪之陳
    述，經告知其簡式審判程序之旨，並聽取公訴人之意見後，本院業已依刑事訴訟
    法第二百七十三條之一第一項之規定，裁定由受命法官獨任以簡式審判程序進行
    本案之審理。
貳、實體事項
一、右揭事實業據被告甲○○於本院審理時坦認在卷，且有海洛因淨重０．０一公克
    、被告所有供施打海洛因使用之注射針筒二支、藥鏟三支、海洛因殘渣袋六只扣
    案及法務部調查局九十三年七月六日調科壹字第三二０００二一七八號鑑定通知
    書正本乙紙在卷可佐；而被告為警查獲後所採集之尿液檢體，經基隆市警察局第
    二分局送請基隆市衛生局檢驗之結果，呈嗎啡陽性反應之事實，有基隆市衛生局
    基衛檢壹字第０九三０００八七七九號檢驗成績書正本乙紙在卷可按；參之「一
    般人注射海洛因後經體內吸收代謝約三十分鐘後，以嗎啡型態為主開始排入尿中
    ，且以最初六至十二小時排泄量最多。若以日計，約有百分之八十之毒品代謝物
    （嗎啡）可在注射後二十四小時內陸續由尿中排出體外，剩餘量則可能在數日內
    分別排出體外」等情節，亦有法務部調查局九十年四月十二日陸(一)字第九０一
    三三三三五號函在卷可憑，綜合上情以觀，堪認被告自白與事實相符，可以採信
    。又被告前因施用毒品案件，經觀察、勒戒後，認有繼續施用毒品之傾向，先經
    本院裁定令入戒治處所施以強制戒治，再經本院裁定停止戒治並宣付保護管束，
    俟保護管束期滿，由臺灣基隆地方法院檢察署檢察官於九十年六月十七日，以九
    十年度戒毒偵字第四九號為不起訴處分在案等情，亦有臺灣高等法院被告全國前
    案紀錄表、上開不起訴處分書各乙件在卷足佐。綜上所陳，本件事證明確，被告
    經強制戒治後，五年以內再犯施用毒品之犯行，洵堪認定。
二、查海洛因係毒品危害防制條例所列管之第一級毒品，此為該條例第二條第二項第
    一款所明定；又犯毒品危害防制條例第十條施用毒品之罪者，檢察官應聲請法院
    裁定，令被告入勒戒處所觀察、勒戒，經觀察、勒戒後，無繼續施用毒品之傾向
    者，應即釋放，並由檢察官為不起訴處分，有繼續施用毒品之傾向者，則由檢察
    官先聲請法院裁定令入戒治處所施以強制戒治，俟強制戒治期滿，再行釋放，並
    由檢察官為不起訴處分；而依前開規定觀察勒戒或強制戒治執行完畢釋放後，五
    年內再犯施用毒品之罪者，檢察官應依法追訴，毒品危害防制條例第二十條第一
    項、第二項、第二十三條第二項分別定有明文。茲本件被告前因施用毒品案件，
    經觀察、勒戒後，認有繼續施用毒品之傾向，先經本院裁定令入戒治處所施以強
    制戒治，再經本院裁定停止戒治並宣付保護管束，俟保護管束期滿，由臺灣基隆
    地方法院檢察署檢察官於九十年六月十七日，以九十年度戒毒偵字第四九號為不
    起訴處分，乃竟於五年以內因本案而再犯同一法條罪名，自應依毒品危害防制條
    例第二十三條第二項之規定，加以起訴判刑。核被告於強制戒治執行完畢後，五
    年以內再犯施用第一級毒品海洛因之行為，係犯毒品危害防制條例第十條第一項
    之施用第一級毒品罪。被告施用第一級毒品前後，持有第一級毒品海洛因之低度
    行為，應為施用毒品之高度行為所吸收，不另論罪。被告前後多次施用第一級毒
    品海洛因之犯行，時間緊接，所犯復係構成要件相同之罪名，顯係基於概括犯意
    而反覆為之，為連續犯，應依刑法第五十六條之規定，論以一罪並加重其刑。末
    查，被告曾有如前所述之犯罪科刑及刑之執行情形，此有臺灣高等法院被告全國
    前案紀錄表在卷可參，其於有期徒刑執行完畢後，五年以內再犯本起最重本刑五
    年以上有期徒刑之罪，為累犯，應依刑法第四十七條之規定，遞予加重其刑。本
    院審酌被告犯罪之動機、吸食頻率、曾有施用毒品之前科仍不知悔改，一再犯下
    本案，惟犯罪後坦承犯行、態度良好，且所犯之施用毒品犯行乃戕害自己身心健
    康，並未危及他人等一切情狀，量處如主文所示之刑。扣案之白粉，淨重０．０
    一公克，為毒品危害防制條例所明定列管之第一級毒品海洛因，此有前揭法務部
    調查局鑑定通知書在卷可按；扣案之海洛因殘渣袋六只，內含海洛因量微無法與
    之析離，均應依毒品危害防制條例第十八條第一項前段之規定，宣告沒收併銷燬
    之。至扣案之注射針筒二支及藥鏟三支，雖非專供施用毒品之器具，此業據本院
    當庭勘驗無訛，製有勘驗筆錄在卷可考；然其係被告所有供本件犯罪所用之物，
    此亦據被告敘明無誤，爰依刑法第三十八條第一項第二款之規定，併為宣告沒收
    。
據上論斷，應依刑事訴訟法第二百七十三條之一第一項、第二百九十九條第一項前段
，毒品危害防制條例第二十三條第二項、第十條第一項、第十八條第一項前段，刑法
第十一條前段、第五十六條、第四十七條、第三十八條第一項第二款，判決如主文。
本案經檢察官王亞樵到庭執行職務。
中      華      民      國      九十三      年      九      月  二十二  日
                                臺灣基隆地方法院刑事第四庭
                                    法  官    王  慧  惠
右正本證明與原本無異。
對於本件判決如有不服，應於收受送達後十日內，向本院提出上訴書狀，上訴於臺灣
高等法院，並按他造當事人之人數附具繕本。
                                    書記官    王  月  娥
中      華      民      國      九十三      年      九      月  二十二  日
附錄論罪法條：
毒品危害防制條例第十條第一項
施用第一級毒品者，處六月以上五年以下有期徒刑。
